# 请教关于股权远期收购的会计处理

提问人：samuel 张 时间：2019-07-17 00:43:24
某上市公司 A 出资 1 亿参与了对 B 基金的认购，B 基金为项目基金，出资 3 亿持有标的15%股权。除了合伙协议外，上市公司 A 与B 基金签订了股权远期收购协议，约定满 3 年时，B 基金有权要求上市公司 A，按照初始投资金额 3 亿元乘以年化 8% 增长率，购买其所持部分标的股权，但购买金额上限为 1 亿元。想请教此时 A 公司如何入账该远期收购义务？
谢谢！

回答人：chenyiwei
该期权作为 A 签出的一项衍生工具，属于以公允价值计量且其变动计入损益的金融负债。具体会计处理可以参考《瑞华研究 2010 ～ 2016 汇编》之“问题 4-1-8（控股股东授予子公司少数股东看跌期权（卖出期权）的处理）”。

提问人：samuel 张 时间：2019-07-29 15:58:51
谢谢陈老师！我看了下 4-1-8，为标的控股股东授予少数股东看跌期权的情形，故相关金融负债为从控股股东的权益中重分类的金融负债。那我这种情况下，标的非控股股东之间授受看跌期权，授予方也是借权益，贷负债吗？
谢谢！

回答人：chenyiwei
可以这样理解。